【裁判字號】    97,簡上,478
【裁判日期】    970808
【裁判案由】    詐欺
【裁判全文】
臺灣板橋地方法院刑事判決             97年度簡上字第478號
上  訴  人
即  被  告  丙○○
上列被告因詐欺案件，不服本院於民國97年3 月19日以97年度簡
字第1847號所為第一審判決（偵查案號：97年度偵字第3004、32
47號），提起上訴，經本院管轄第二審合議庭審理，判決如下：
    主  文
上訴駁回。
    事  實
一、本件經本院合議庭審理結果，認原審以上訴人即被告丙○○
    係犯幫助詐欺罪，引用刑事訴訟法第449 條第1 項前段、第
    3 項、第454 條第2 項，刑法第399 條第1 項、第30條、第
    55條、第41條第1 項前段及刑法施行法第1 條之1 之規定，
    逕以簡易判決處刑，就被告所犯幫助詐欺罪，量處拘役50日
    ，並准以新臺幣1000元折算1 日易科罰金，其認事用法及量
    刑均無不當，應予維持，並引用原審判決書記載之事實、證
    據及理由（詳如附件）。
二、訊據被告固坦承於上開時地交付其所有上開帳戶之提款卡、
    密碼予地下錢莊之人，且被害人丁○○、甲○○及乙○○3
    人確先後於上開時地遭詐欺集團施用上開在網路上刊登販賣
    電腦之不實詐術，致其等3 人均陷於錯誤，而各自匯款新臺
    幣（下同）12500 元、23100 元及12500 元至被告上開帳戶
    中，旋即遭人提領一空等情屬實，惟矢口否認上開犯行，辯
    稱：伊係因向地下錢莊借錢，應錢莊要求才會交付上開提款
    卡及密碼，是為了日後還款時存款進去供錢莊的人領取云云
    。經查：
  (一)被告於上開時地交付其所有上開帳戶之提款卡、密碼予地下
    錢莊之人，且被害人丁○○、甲○○及乙○○3 人確先後於
    上開時地遭詐欺集團施用上開在網路上刊登販賣電腦之不實
    詐術，致其等3 人均陷於錯誤，而各自匯款新臺幣（下同）
    12500 元、23100 元及12500 元至被告上開帳戶中，旋即遭
    人提領一空等情，業據被告於本院審理時坦承不諱，核與被
    害人丁○○、甲○○及乙○○3 人於警詢中指述之情節，均
    相符合，復有自動櫃員機匯款單、被告申請帳戶資料影本、
    存款往來明細表、奇摩拍賣網頁列印畫面各乙份，在卷可稽
    ，足堪認定。
  (二)雖被告辯稱伊係因向地下錢莊借錢，應錢莊要求才會交付上
    開提款卡及密碼，是為了日後還款時存款進去供錢莊的人領
    取云云，惟衡諸一般常情，被告若果為日後清償借款，應無
    匯款至其本人自己帳戶中，再交付其提款卡供他人領用之理
    ，大可逕由他人提供其他帳戶供被告清償匯款之用，始為合
    理。再按一般於金融機構開設存款帳戶暨請領存摺及提款卡
    ，係針對個人身分之社會信用而予以資金流通之經濟活動，
    具有強烈之屬人性格，而金融帳戶為個人理財之工具，申請
    開設並無任何特殊之限制，一般民眾皆得以存入最低開戶金
    額之方式在不同金融機構申請數個存款帳戶使用，乃眾所週
    知之事實，亦為被告所應知，是依一般人之社會經驗，若遇
    他人不自行向金融機構申請存款帳戶，反向他人蒐集金融帳
    戶使用，乃甚為怪異之事，衡情，提供帳戶者對於該等帳戶
    是否係供合法使用，絕無不起疑心之理；又以今日社會，利
    用人頭帳戶供作詐欺犯罪工具，迭有所聞，亦經傳播媒體廣
    為報導，被告對此應無不知之理，自可預見收受其金融機構
    帳戶提款卡及密碼者可能利用其所提供之金融機構帳戶供作
    詐騙他人匯入款項之用，藉由將所得資金存入後再行領出之
    過程，以達到隱瞞資金流向及避免提款行為人身分曝光之目
    的。而被告竟將至為重要且專屬個人之上開提款卡、密碼交
    予他人使用，則被告顯有容認他人利用其上開帳戶作為詐欺
    取財犯罪工具之故意，足見被告有容認幫助他人利用其上開
    帳戶犯詐欺取財罪之不確定故意。被告上開所辯，顯係事後
    卸責之詞，不足採信。本件被告上開犯行均臻明確，應依法
    論科。
  (三)又原審依刑事訴訟法第449 條第1 項前段、第3 項、第454
    條第2 項，刑法第399 條第1 項、第30條、刑法第41條第1
    項前段、刑法施行法第1 條之1 ，予以論罪科刑，經核其認
    事用法並無違誤。至於量刑部分，原審審酌被告提供銀行帳
    戶予不法詐欺份子，非但增加被害人尋求救濟之困難，亦使
    不法詐欺份子得以順利掩飾詐欺取財所得財物，復參酌被告
    犯罪手段、所生危害及犯罪後態度等一切情狀，量處拘役50
    日，並定得易科罰金之標準，本院認均核無違法、不當之處
    。綜上所述，本件被告不服原判決，提起本件上訴，惟其空
    言指摘原判決量刑過當云云，揆諸上述，為無理由，應予駁
    回。
據上論斷，應依刑事訴訟法第455 條之1 第3 項、第368 條、第
373 條，判決如主文。
本案經檢察官楊展庚到庭執行職務
中    華    民    國    97    年    8    月    8     日
                刑事第十二庭  審判長法  官  戴嘉清
                                    法  官  陳信旗
                                    法  官  林晏鵬
上列正本證明與原本無異。
不得上訴。
                                    書記官  陳映孜
中    華    民    國    97    年    8     月    8     日
附錄法條：刑法第339條
中華民國刑法第339條
（普通詐欺罪）
意圖為自己或第三人不法之所有，以詐術使人將本人或第三人之
物交付者，處5年以下有期徒刑、拘役或科或併科1千元以下罰金
。
以前項方法得財產上不法之利益或使第三人得之者，亦同。
前二項之未遂犯罰之。


司法院資訊處製作；財團法人民間司法改革基金會備份。
